臺灣新北地方法院板橋簡易庭民事簡易判決
111年度板簡字第1130號
原      告  王瓏蓉  
被      告  蕭安竣  
上列當事人間請求侵權行為損害賠償事件，原告提起刑事附帶民
事訴訟，經本院刑事庭裁定移送前來（111年度簡附民字第20號
），本院於民國111年8月15日言詞辯論終結，判決如下：
    主  文
被告應給付原告新臺幣壹拾萬元，及自民國一百一十一年一月二
十三日起至清償日止，按週年利率百分之五計算之利息。
原告其餘之訴駁回。
本判決原告勝訴部分得假執行。
原告其餘假執行之聲請駁回。
    事實及理由
一、本件被告經合法通知，無正當理由未於言詞辯論期日到場，
    核無民事訴訟法第386條所列各款情形，爰依原告之聲請，
    由其一造辯論而為判決。
二、原告主張：
　  被告明知近年來臺灣社會盛行以虛設、租賃、借用或買賣人頭
    帳戶之方式，供詐欺集團作為詐欺他人交付財物等不法用途
    ，亦知悉金融機構帳戶之存摺、提款卡等物係個人理財之重要
    工具，且關係個人財產、信用之表徵，得預見提供自己名義
    之金融機構帳戶存摺、提款卡供人使用，可能幫助他人從事
    財產犯罪，使他人得以掩飾或隱匿犯罪所得，竟仍基於幫助
    他人詐欺取財、洗錢之不確定故意，透過通訊軟體LINE與真
    實姓名年籍不詳、自稱「蹦蹦蹦」之人聯繫，獲知提供金融帳戶
    存摺，每日可獲取新臺幣（下同）5,000元之訊息後，於民
    國110年4月23日某時許，至臺北市○○區○○○路0段00號台新國
    際商業銀行西門分行，申設帳號00000000000000號帳戶（下
    稱系爭帳戶），並當場將本案帳戶之存摺、提款卡交予陪同
    前往之真實姓名年籍不詳之人，供其所屬詐欺集團做為犯罪所
    得存提匯款之用，以此方法幫助他人從事犯罪及隱匿財產。
    嗣該詐欺集團成員取得本案帳戶之存摺、提款卡後，即意圖
    為自己不法之所有，於110年4月28日13時35分許，利用真實
    姓名年籍不詳、自稱「EVC海外收付V2」之人，透過LINE向原
    告佯稱：其先前所為海外投資有獲利，惟須先繳納稅金方得
    取款云云，致原告陷於錯誤，於同日13時43分許、13時45分
    許，使用網路轉帳各匯款5萬元至系爭帳戶內，旋遭轉出至
    所有人不詳之國泰世華商業銀行帳戶（帳號：000000000000
    ）。為此，爰依侵權行為之法律關係，提起本件訴訟，請求
    被告賠償損害等語。並聲明：㈠被告應給付原告12萬元，及
    自刑事附帶民事起訴狀繕本送達翌日起至清償日止，按週年
    利率百分之5計算之利息。㈡願供擔保請准宣告假執行。　
三、法院之判斷：
  ㈠原告主張因被告前揭提供系爭帳戶供詐欺集團使用之幫助詐
    欺取財之行為，致其受有10萬元之損失，被告前揭行為已不
    法侵害原告之財產權，且與原告所受損失間具相當因果關係
    ，而構成民事侵權行為之事實，有本院110年度金簡字第189
    號刑事判決在卷可參，並經本院調取上開刑事案件偵審電子
    卷宗查核屬實；又被告就原告主張之前揭事實，業於相當時
    期受合法之通知，而於言詞辯論期日不到場，亦未提出準備
    書狀爭執，依民事訴訟法第436條第2項、第280條第3項本文
    準用第1項之規定，視同自認，堪信原告前揭主張為真。
  ㈡按因故意或過失，不法侵害他人之權利者，負損害賠償責任
    。故意以背於善良風俗之方法，加損害於他人者亦同。數人
    共同不法侵害他人之權利者，連帶負損害賠償責任。不能知
    其中孰為加害人者亦同。造意人及幫助人，視為共同行為人
    。連帶債務之債權人，得對於債務人中之一人或數人或其全
    體，同時或先後請求全部或一部之給付，民法第184條第1項
    、第185條及第273條第1項定有明文。查，被告提供系爭帳
    戶予詐騙集團，業對詐欺集團之詐欺取財犯行提供幫助，並
    因此遮斷各次詐欺取財之金流，使詐欺集團得以逃避追緝，
    原告並因此蒙受金錢損失10萬元，則被告與其他詐欺集團成
    員間構成共同侵權行為，對於原告因此所受之10萬元損害，
    應連帶負損害賠償之責。是原告依侵權行為之法律關係，請
    求被告給付10萬元，自屬有據。
  ㈢至原告固主張其實際所受損害為12萬元，惟本件被告提供銀
    行帳戶幫助其他詐欺集團成員實施詐欺取財行為，致原告因
    此匯入台新銀行帳戶之金額為10萬元，此經本院110年度金
    簡字第189號刑事簡易判決認定在案（見板簡卷第20至21頁
    ），原告復未提出其他證據證明其所受損害於逾10萬元部分
    與被告前揭幫助詐欺取財行為間有何相當因果關係，則原告
    請求於超過10萬元之部分，尚屬無據。
  ㈣末按遲延之債務，以支付金錢為標的者，債權人得請求依法
    定利率計算之遲延利息。給付無確定期限者，債務人於債權
    人得請求時，經其催告而未為給付，自受催告時起，負遲延
    責任。其經債權人起訴而送達訴狀，或依督促程序送達支付
    命令，或為其他相類之行為者，與催告有同一之效力。應付
    利息之債務，其利率未經約定，亦無法律可據者，週年利率
    為百分之5，民法第233條第1項、第229條第2項及第203條分
    別定有明文。本件原告請求被告給付之損害賠償，係以支付
    金錢為標的，且無確定期限，亦無約定利率，故原告請求被
    告給付自刑事附帶民事訴訟起訴狀繕本送達翌日即111年1月
    23日起至清償日止，按週年利率百分之5計算之利息，併應
    准許。
四、綜上所述，原告依侵權行為損害賠償之法律關係，請求如主
    文第1項所示，為有理由，應予准許。逾此部分之請求，為
    無理由，應予駁回。
五、本件原告勝訴部分係依民事訴訟法第427條第1項規定適用簡
    易訴訟程序所為被告敗訴之判決，爰依同法第436條第2項、
    第389條第1項第3款規定，依職權宣告假執行。該部分原告
    陳明願供擔保聲請准予假執行等語，僅係促使本院為上開職
    權發動。至原告敗訴部分，其假執行之聲請即失所依憑，應
    予駁回。
六、由刑事庭移送民事庭之附帶民事訴訟案件，免納裁判費用，
    此有刑事訴訟法第504條第2項之明文規定。據此，原告提起
    本件刑事附帶民事訴訟請求被告賠償損害，依法無需繳納裁
    判費，另綜觀卷內資料，兩造復無其他訴訟費用之支出，爰
    無庸宣告兩造各應負擔訴訟費用之金額。
中　　華　　民　　國　　111 　年　　9 　　月　　8 　　日
                  臺灣新北地方法院板橋簡易庭
                        法  官  陳怡親
以上為正本係照原本作成。
如不服本判決，應於送達後20日內，向本院提出上訴狀並表明上
訴理由，如於本判決宣示後送達前提起上訴者，應於判決送達後
20日內補提上訴理由書（須附繕本）。
中　　華　　民　　國　　111 　年　　9 　　月　　8 　　日
                        書記官  劉芷寧